【裁判字號】    99,上訴,682
【裁判日期】    990908
【裁判案由】    違反槍砲彈藥刀械管制條例等
【裁判全文】
臺灣高等法院臺南分院刑事判決         99年度上訴字第682號
上  訴  人
即  被  告  乙○○
指定辯護人  本院公設辯護人  丁○○
上  訴  人
即  被  告  丙○○
選任辯護人  陳適庸律師
上列上訴人因違反槍砲彈藥刀械管制條例等案件，不服臺灣嘉義
地方法院九十九年度訴字第八七號中華民國九十九年五月二十六
日第一審判決（起訴案號：臺灣嘉義地方法院檢察署九十九年度
偵字第四四七號），提起上訴，本院判決如下：
    主  文
上訴駁回。
    事  實
一、乙○○基於非法寄藏制式手槍及具殺傷力子彈之犯意，於民
    國八十九年間某日，在不詳地點，受成年男子「林慶益」之
    託，收受其所持有之義大利TANFOGLIO廠P19compactcombat
    型，口徑九mm制式半自動手槍一支（槍枝管制編號：000
    0000000，含彈匣一個）及具殺傷力子彈三顆，代為
    保管上開槍、彈，並藏放在臺南縣鹽水鎮○○路一四二號住
    處而持有。嗣丙○○於九十九年一月十一日凌晨二時許，在
    臺南縣鹽水鎮大香港小吃店內遭甲○○催討多年前積欠之債
    款新臺幣（下同）十六萬元而心生不滿，遂於同日（起訴書
    誤載為十六日）下午四時許，聯絡甲○○前往嘉義縣義竹鄉
    ○○村○○段地號一四七八、一四七九號甲○○經營之養豬
    場前，協商還款事宜，並告知乙○○前情，二人即基於共同
    持有前揭制式手槍、子彈及恐嚇危害安全之犯意聯絡，由乙○○攜帶上開手槍及子彈，搭乘丙○○駕駛之自小客車同往
    養豬場。丙○○於抵達後即下車與甲○○理論，過程中因爭
    執激烈，丙○○對甲○○告稱：「我有在社會闖蕩、東西很
    多」等語（臺語）。乙○○旋即下車，持上開制式手槍，對
    空擊發一槍。丙○○則徒手毆打甲○○，致其受有胸壁、腹
    部挫傷之傷害（傷害部分未據告訴）。乙○○見狀接續再對
    空擊發一槍，以此加害生命、身體之方式，恐嚇甲○○，使
    其心生畏懼，致生危害於安全。甲○○遂同意丙○○每月償
    還一千元，乙○○旋即撿拾其中擊發之一個彈殼，由丙○○
    駕車搭載離去，並前往嘉義縣義竹鄉後鎮村邱水允紀念公園
    （下稱邱水允紀念公園）旁抽水機處藏放上開制式手槍及子
    彈。嗣經警據報查獲，在養豬場扣獲制式子彈彈殼一個，並
    於九十九年一月十二日上午八時二十分許，由乙○○帶同警
    方前往上揭藏放手槍處所，扣得口徑九mm制式半自動手槍一
    支（槍枝管制編號：0000000000，含彈匣一個）
    及具殺傷力子彈一顆（已鑑定試射失卻子彈性質），而悉上
    情。
二、案經嘉義縣警察局布袋分局報告臺灣嘉義地方法院檢察署檢
    察官偵查起訴。
    理  由
壹、證據能力部分
一、按被告以外之人於審判外之言詞或書面陳述，除法律有規定
    者外，不得作為證據；而於偵查中向檢察官所為之陳述，除
    顯有不可信之情況者外，得為證據，刑事訴訟法第一百五十
    九條第一項、第一百五十九條之一第二項分別定有明文。本
    件證人即告訴人甲○○、共同被告乙○○（對被告丙○○而
    言）分別於偵查中經具結所為證言，固屬被告以外之人於審
    判外之言詞陳述，惟係於自由意志下所為陳述，並經具結，
    無顯不可信之情形，依刑事訴訟法第一百五十九條之一第二
    項規定，自有證據能力。至於被告丙○○之選任辯護人主張
    告訴人於警詢之陳述無證據能力，本院審酌告訴人於本院審
    理時已到庭具結作證，並經檢、辯雙方為交互詰問，其於警
    詢時之陳述，尚非為證明本件犯罪事實之存否所必要者，而
    與刑事訴訟法第一百五十九條之二或第一百五十九條之三所
    定情形不相符合，復查無其他得例外取得證據能力之法律依
    據，是依刑事訴訟法第一百五十九條第一項規定，該項證據
    方法應予排除，不得作為本案證明被告有罪之依據，但仍得
    作為彈劾證據，用來爭執或減損被告、證人陳述之證明力，
    併以敘明。
二、另被告以外之人於審判外之陳述，雖不符前四條（即刑事訴
    訟法第一百五十九條之一至之四）之規定，而經當事人於審
    判程序同意作為證據，法院審酌該言詞陳述或書面陳述作成
    時之情況，認為適當者，亦得為證據；當事人、代理人或辯
    護人於法院調查證據時，知有第一百五十九條第一項不得為
    證據之情形，而未於言詞辯論終結前聲明異議者，視為有前
    項之同意，此觀刑事訴訟法第一百五十九條之五規定甚明。
    本件檢察官及被告、辯護人於本院準備程序及審理時對於除
    上開部分以外之相關具傳聞性質之證據資料，均表示同意作
    為本案之證據，且迄於言詞辯論終結前亦未聲明異議（見本
    院卷第三八頁背面、五五頁）。本院審酌前揭證據資料作成
    時之情況，核無違法取證或其他瑕疵，認為以之作為證據為
    適當，自得作為證據。
貳、實體事項
一、訊據被告乙○○對於上開事實業於原審及本院審理時坦承不
    諱（見原審卷第一０三、一０四、一一九、一二０頁；本院
    卷第三八頁背面、五四頁），核與證人即告訴人甲○○於偵
    查及原審結證之情節相符（見偵卷第一二至一四頁；原審卷
    第五九至七五頁）。扣案之手槍一支（槍枝管制編號：00
    00000000，含彈匣一個）及子彈一顆、彈殼一個，
    經送內政部警政署刑事警察局鑑定，認係口徑九mm制式半自
    動手槍，為義大利TANFOGLIO廠P19 compact combat型，送
    鑑時槍號部分遭磨滅，僅可辨識Ｚ０九五，經以電解腐蝕法
    重現結果，無法重現，槍管內具六條右旋來復線，擊發功能
    正常，可供擊發同口徑制式子彈使用，認具殺傷力，又送驗
    子彈一顆，係非制式子彈，由金屬彈殼組合直徑八點八mm金
    屬彈頭而成，經試射，可擊發，認具殺傷力。至於彈殼一個
    ，認係已擊發之口徑九mm（九×一九mm）制式彈殼，此有該
    局九十九年一月二十八日刑鑑字第０九九０００七七九五號
    槍彈鑑定書一份在卷為佐（見原審卷第三０至三一頁），足
    認被告乙○○之自白與事實相符。被告乙○○犯行明確，洵
    堪認定。
二、訊據被告丙○○固坦承與告訴人甲○○因債務問題，先於九
    十九年一月十一日凌晨在臺南縣鹽水鎮大香港小吃店與甲○○發生爭執，復於同日下午駕車搭載乙○○前往甲○○之養
    豬場協商債務，於乙○○對空擊發二槍後，即與乙○○一起
    離開現場，並至邱水允紀念公園旁抽水機處藏放上開制式手
    槍及子彈等事實，惟矢口否認有何共同持有槍、彈及恐嚇犯
    行，辯稱：伊並未告知乙○○前往養豬場之目的，不知道其
    攜帶槍、彈，直至乙○○開擊後，才知悉前情，亦未於乙○○開第一槍後毆打甲○○；另事後藏放手槍、子彈之地點亦
    係乙○○選定，從頭至尾均未觸及該手槍、子彈云云。惟查
    ：
（一）證人即告訴人甲○○於原審結證稱：九十二年至九十四年
      間借款十六萬元予丙○○，其交付二張支票，迄今均未償
      還，在大香港小吃店遇到丙○○，有要求其多少償還一些
      ，當場另一友人因喝醉，與丙○○有口角；同日下午丙○○即約至養豬場，到現場後丙○○下車，表示該友人有撥
      打電話向其道歉，乙○○在車上，能聽到對話內容，丙○○先責備在大香港小吃店跟其要錢乙事，並說「在社會闖
      蕩，東西很多」，並無償還之意。乙○○即下車，持槍對
      空擊發一槍，丙○○再動手，以拳頭打伊胸部，用腳踢腹
      部，乙○○在旁觀看，又再持槍對空擊發一槍，因害怕遂
      同意丙○○提出每月清償一千元，乙○○即撿拾地上之彈
      殼，有聽到「還有一顆彈殼未找到」等語，乙○○隨即推
      丙○○上車而離去；對於乙○○持槍對空擊發會感到害怕
      等語（見原審卷第六０至六五、七０、七二頁），並於偵
      查中結證稱：剛開始對話時，丙○○提到有槍等情，乙○○開第一槍後，丙○○打伊，乙○○有靠近，未注意其等
      有無交談，乙○○即再開第二槍，二槍之間時間沒隔多久
      ，乙○○還有跟丙○○講話；乙○○開第一槍後，丙○○
      並未制止亦無任何動作等語（見偵卷第一三、一四頁）。
      乙○○於偵查中亦坦承：丙○○有告知因與告訴人吵架，
      要去找告訴人，怕會發生事情，才帶槍過去等語（見偵卷
      第一一頁），於原審羈押庭訊問時供稱：丙○○因與告訴
      人之債務糾紛，找伊去與告訴人見面，案發後丙○○駕車
      搭載去藏槍等語（見原審聲羈卷第七、九頁），並於原審
      審理時供述：平時出去不會帶槍等語（見原審卷第一０八
      頁）。丙○○於本院審理時陳稱乙○○係搭其便車前往布
      袋鎮之小吃店；但甲○○之養豬場並非緊臨大馬路，且丙○○與乙○○於槍繫後，並非同往布袋鎮而係同往藏槍，
      且丙○○之供述顯與乙○○前揭陳述不符，足認丙○○陳
      稱乙○○係搭其便車前往布袋鎮，顯與事實不符，不足採
      信。衡酌積欠債務之人為丙○○，甲○○向之催討，實屬
      正當且合理。丙○○於案發當日前往甲○○之養豬場時，
      攜帶五千元欲返還甲○○，為其所自承（見原審卷第三八
      頁），則其單獨前往甲○○住處清償即可，斷無與甲○○
      約在養豬場見面，且邀乙○○同往之必要。又乙○○與甲○○間並無債務關係，復無仇怨，乙○○平時既無隨身攜
      帶槍、彈之習性，若不知丙○○欲與告訴人協商債務或欲
      表達當日凌晨在大香港小吃店遭告訴人討債之不滿，乙○○斷無害怕甲○○可能對丙○○或對己不利而攜帶槍彈陪
      同丙○○前往甲○○養豬場之必要，且徒增為警查獲非法
      持有槍彈之風險。顯見乙○○於當日搭乘丙○○駕駛之自
      小客車時，即已知悉丙○○欲前往養豬場與告訴人協商債
      務問題，始攜帶槍、彈前往。乙○○、丙○○於原審審理
      時所供陳：乙○○並不知要前往養豬場，亦不知丙○○要
      至養豬場與告訴人商談債務問題云云（見原審卷第一０六
      、一一五頁），均悖於常情，不足採信。
（二）甲○○於偵查中證稱：在養豬場時丙○○有告稱：「在社
      會闖蕩，東西很多」等語（見偵卷第一三頁），並於原審
      審理時亦為相同之證述，已於前述。反觀丙○○與乙○○
      於警詢時，均未供稱上揭言語係甲○○所說，丙○○並於
      偵查中供述：「（問：你有無跟甲○○說在社會闖蕩東西
      很多？）我只有跟他說講話不要這麼苛」等語（見偵卷第
      一一頁），亦未辯稱係甲○○所言。而乙○○於原審準備
      程序時始供述：前揭話語係甲○○所陳述云云（見原審卷
      第三七頁）。丙○○於原審審理時才辯解：前揭言語係甲○○所言云云（見原審卷第七五頁）。觀諸丙○○於警詢
      時已知悉甲○○指訴其於現場有告以上開言語，卻未予否
      認，迨原審審理時始附和乙○○之陳述，已難採信。又丙○○因向告訴人借貸，交付發票日為九十四年九月二十五
      日、九十四年十月十日，面額分別為六萬元、十萬元之支
      票二張，此有支票影本二張在卷可稽（見原審卷第八０頁
      ），丙○○亦坦承：當日有攜帶五千元欲償還之，但未清
      償，此筆債務告訴人並未催討等語（見原審卷第三八、七
      五、一一一頁）。丙○○既已積欠債務長達四年有餘，告
      訴人且未主動積極催討，當日亦係丙○○邀約告訴人至養
      豬場，若為償還債務，自行前往即可，斷無邀乙○○一同
      前往之必要，已如前述。衡酌當時攜帶槍、彈之人係乙○○，告訴人並無任何持有槍、彈之情形，亦無相關之犯罪
      紀錄，此有臺灣高等法院被告前案紀錄表一份存卷為佐（
      見原審卷第一二七頁），足認上開言語應為丙○○所言，
      而非甲○○所說。益徵丙○○搭載乙○○前往養豬場時，
      即已告知對甲○○催討債務之不滿，且已知乙○○攜帶槍
      、彈乙情，始在養豬場對甲○○為上開言語，乙○○並進
      而對空擊發二槍，至為灼然。
（三）甲○○因遭丙○○毆打，受有胸壁、腹部挫傷等傷害，乃
      於九十九年一月十二日晚上八時二十一分許至財團法人天
      主教聖馬爾定醫院（下稱聖馬爾定醫院）急診，主訴一月
      十一日晚上被打後右胸痛，予以Ｘ光及超音波及尿液檢查
      ，結果未發現異常，開立口服藥及衛教注意事項，於同日
      晚上九時五十分許離院返家觀察，此有該院九十九年一月
      十二日診斷證明書、九十九年四月二十三日（九九）惠醫
      字第０四七０號函及檢送之病歷資料在卷可參（見原審卷
      第八一、八五至九一頁）。衡以醫生之專業，雖不致將舊
      傷誤為新傷而開立急診診斷證明。前揭函文說明甲○○係
      主訴「一月十一日晚上」被打後右胸痛等語，然於病歷資
      料內係記載「昨天被朋友打胸部、腹部」等語（見原審卷
      第八八頁背面），縱時間記載有些微差異，對於甲○○於
      本件案發後有至醫院急診之事實，應無影響。又甲○○雖
      於警詢時指述：遭丙○○毆打，但未受傷等語（見警卷第
      一七頁），然於原審審理時結證稱：當時並未發現有受傷
      ，之後回去才發現有傷，覺得腹部、胸口疼痛，去醫院驗
      傷，丙○○之父親希望原諒其等，不要提出告訴，才未將
      驗傷單提出等語（見原審卷第六二、六五頁），且於驗傷
      前即於偵查中結證稱：乙○○擊發第一槍後，丙○○有毆
      打之等語（見偵卷第十三頁）。甲○○既於案發後驗傷前
      之警詢、偵查中即已證稱遭丙○○毆打，製作筆錄後始至
      醫院驗傷，復於原審審理時對於為何並未提出傷害告訴及
      診斷證明書等情，亦提出合理之解釋，其所受傷害與證述
      遭毆打之部位，亦屬相當，其所為證詞應可堪採信，丙○○徒言並未毆打告訴人云云，尚非可採。
（四）按槍砲彈藥刀械管制條例第七條第四項及第十二條第四項
      所謂之持有，係指執持占有之意，祇要將槍、彈置於自己
      管領之下，即實力支配狀態中，即足當之，與時間長短並
      無必然之關係，且並非必需親自持有，如以共同犯罪之意
      思，事先有犯意之合致，而由其中一部分人實施犯罪行為
      ，即有共同犯罪之存在；又持有槍枝罪，其持有之繼續為
      行為之繼續，而非狀態之繼續，亦即一經意圖犯罪而持有
      槍枝，該罪雖告成立，但其完結，須繼續至持有行為終了
      之時為止。另共同正犯之意思聯絡並不限於事前有所謀議
      ，即僅於行為當時有共同犯意之聯絡者，亦屬之，且其表
      示之方法，亦不以明示通謀為必要，即相互間有默示之合
      致，亦無不可。本件乙○○經由丙○○之告知，一同前往
      甲○○之養豬場協商債務糾紛，丙○○於現場對甲○○告
      稱「在社會闖蕩，東西很多」等語，乙○○隨即持槍對空
      擊發，又乙○○持槍對空擊發第一槍後，丙○○既未立即
      制止乙○○，反而毆打甲○○，致甲○○受有前揭傷害，
      乙○○再對空擊發第二槍，恐嚇告訴人。丙○○於乙○○
      開槍時既未表驚訝，亦未制止，足認被告早知乙○○會有
      開槍之行為。丙○○於乙○○對空開槍後，即動手毆打甲○○，被告於乙○○開槍以後才打人，顯有利用乙○○持
      槍且開槍之狀況，造成被害人心理之壓力，以利屈服。甲○○於乙○○開槍並遭丙○○毆打後，同意丙○○每月返
      還一千元，為丙○○所自承，若不計算利息，丙○○幾乎
      十三年餘始清償完畢。甲○○若非心生畏懼，何致於此。
      益徵丙○○有利用乙○○持有槍、彈並對空擊發之狀態，
      達成其與甲○○商談還款之方式；即該槍、彈始終在乙○○、丙○○二人共同實力範圍之管領、支配狀態下，且二
      人案發後再一同將槍、彈藏放在邱水允紀念公園旁抽水機
      處，以結束其等之持有，無論該槍彈當時在何人手中持有
      ，應均不違反其等之本意。被告二人應亦知悉一般人皆畏
      懼槍枝，攜帶槍、彈前往，應即為恐嚇甲○○，丙○○既
      係耳聰目明之正常人，若其當日真無與乙○○共同持有上
      揭槍、彈恐嚇告訴人之犯意聯絡，衡情丙○○於聽聞乙○○擊發第一槍之後應為制止，並立即離開現場，猶無進而
      毆打告訴人之理，又乙○○攜帶槍、彈前往，衡情即為於
      商討之際藉之恐嚇甲○○，丙○○應有利用此舉以達協商
      或表達不滿之目的。至於丙○○於偵查中供稱：有制止乙○○不要開槍等語（見偵卷第一０頁），然甲○○於偵查
      及原審審理時均已證稱：丙○○並無任何制止之言語及動
      作等語（見偵卷第一三頁；原審卷第六四頁），衡之常理
      ，一般人對於持槍擊發均會心感畏懼，乙○○持槍既係對
      空擊發，而非對甲○○擊發，目的係為恐嚇，亦據其坦承
      在卷（見原審卷第一二０頁），擊發第一槍應已達威嚇之
      目的，若確遭丙○○制止，應無再為擊發第二槍之理，是
      丙○○辯稱乙○○擊發第一槍之後有制止之云云，實違常
      理，不足採信。又被告丙○○於本院審理時辯稱：因乙○○突然開槍，伊來不及反應，故未制止乙○○開第二槍等
      語（見本院卷第六０頁背面）；核與前情不符，亦係事後
      避重就輕之詞，不足採信。而乙○○供稱：丙○○於擊發
      第一槍之後有出聲制止云云，顯係袒護丙○○，要難採為
      丙○○有利之依據。綜前各節，相互勾稽，丙○○上揭之
      行為已然該當刑法上「共同持有」之概念，而應認其等共
      同持有上開之槍彈無誤，亦有持槍擊發恐嚇告訴人之意思
      表示默示合致，亦即乙○○與丙○○就本件犯行顯有犯意
      聯絡及行為分擔，並無超出其等認知之範圍，其等既基於
      相互之認識，以共同犯罪之意思參與非法持有槍、彈及在
      現場擊發二槍恐嚇告訴人之犯行，則被告二人即應對所發
      生之結果共同負責。
（五）此外，復有指認犯罪嫌疑人紀錄表二紙、現場照片六張、
      槍枝藏放地點及槍枝照片十張附卷足考（見警卷第二五至
      二七、三０、三一、三四至三八頁）。足認被告乙○○、
      丙○○二人犯行明確，均堪予認定。
三、按未經許可持有、寄藏槍枝，其持有、寄藏之繼續，乃行為
    之繼續，亦即一經持有、寄藏槍枝，犯罪即成立，惟其犯罪
    繼續至持有、寄藏行為終了即為警查獲時為止，其前後持有
    之行為，應以一持有或寄藏行為加以評價；又寄藏與持有，
    均係將物置於自己實力支配之下，僅寄藏必先有他人之持有
    行為，而後始為之受寄代藏，故寄藏之受人委託代為保管，
    其保管之本身，亦屬持有，惟此持有係寄藏之當然結果，法
    律上自宜僅就寄藏之行為包括評價，不應另就持有予以論罪
    。又按刑法修正前，若意圖犯恐嚇罪而持有改造手槍，嗣果
    以該手槍恐嚇他人，應認其持有改造手槍與恐嚇兩罪間有手
    段、目的牽連關係，依修正前刑法第五十五條規定從一重處
    斷；若單純持有改造手槍或具意圖所犯之罪為恐嚇以外之其
    他犯罪，以後另行起意以該手槍恐嚇他人，則其所犯持有改
    造手槍罪與恐嚇罪間，難認有牽連關係，應屬數罪併罰。另
    刑法第三百零五條恐嚇罪之恐嚇，係僅以通知加害之事使人
    恐佈為已足，不必果有加害之意思，更不須有實施加害之行
    為，且通知危害方法，並無限制，除以積極明示之言語舉動
    外，凡以其他足使被害人理解其意義之方法或暗示其如不從
    ，將加危害而使被害人心生畏怖者，均應包括在內。被告乙○○因「林慶益」交付扣案槍枝、子彈，即受其所託，並將
    槍、彈藏放在住處房間內而置於自己實力支配之下，又因丙○○與告訴人因債務有糾紛，遂攜帶槍、彈，與丙○○至現
    場，持以前揭手槍，對空擊發二槍，係以傷害等惡害通知告
    訴人，顯以加害生命、身體之事對其恐嚇，已足使告訴人心
    生畏懼，堪認致生危害於告訴人之安全，是核乙○○所為，
    係犯槍砲彈藥刀械管制條例第七條第四項之寄藏手槍罪、同
    條例第十二條第四項之寄藏子彈罪、刑法第三百零五條之恐
    嚇危害安全罪；丙○○所為，係犯槍砲彈藥刀械管制條例第
    七條第四項之持有手槍罪、同條例第十二條第四項之持有子
    彈罪、刑法第三百零五條之恐嚇危害安全罪，被告二人就持
    有手槍、子彈及恐嚇危害安全犯行，有犯意聯絡及行為分擔
    ，為共同正犯。乙○○持有手槍及子彈之行為，係其寄藏之
    當然結果，不另論罪，其先後二次所為恐嚇危害安全犯行，
    時間、空間均密接，係基於同一恐嚇危害安全犯意下之接續
    行為，為接續犯，僅論以一罪，另以一行為觸犯槍砲彈藥刀
    械管制條例第七條第四項之寄藏手槍罪、同條例第十二條第
    四項之寄藏子彈罪，為想像競合犯，依刑法第五十五之規定
    ，從一重之槍砲彈藥刀械管制條例第七條第四項之罪處斷，
    而其寄藏手槍犯行與恐嚇危害安全犯行，因寄藏之初並非為
    犯罪之目的，依前揭說明，認係屬各別犯意，行為互異，應
    分論併罰。至於丙○○共同持有上揭槍、彈以恐嚇告訴人之
    犯行，其犯罪實行行為，客觀上已有局部之重合，且其行為
    之重合時點，依社會一般通念，密接於該等行為之著手階段
    ，自可認丙○○前開所為，係基於同一犯罪故意，而實行一
    個犯罪行為，核屬以一行為觸犯持有手槍、持有子彈及恐嚇
    危害安全等罪，為想像競合犯，應依刑法第五十五條前段之
    規定，從一重之槍砲彈藥刀械管制條例第七條第四項之罪處
    斷，起訴書之論罪欄雖未論及乙○○涉犯寄藏槍、彈犯行、
    乙○○與丙○○涉犯恐嚇危害安全犯行，然犯罪事實已有論
    述，並據本院於審理時告知被告二人，亦經公訴檢察官以補
    充理由書補充之（見原審卷第一二八至一三０頁），本院自
    得併予審理，附此說明。
四、原審以被告二人犯罪事證明確，依上開法文論罪科刑，並審
    酌被告乙○○高中肄業、丙○○國中畢業之智識程度，明知
    未經主管機關許可，不得寄藏、持有制式手槍及子彈，乙○○竟無故受託藏放，且與告訴人並無任何債務糾紛或恩怨，
    於丙○○與告訴人協商債務糾紛時，持以手槍對空擊發，恐
    嚇告訴人，丙○○亦利用乙○○持有手槍及對空擊發，以達
    使告訴人同意清償方式，使告訴人心生畏懼，情節非輕，兼
    衡乙○○犯後坦承犯行，丙○○犯後否認犯行，乙○○寄藏
    槍、彈時間長達十年，乙○○持有時間較短，造成告訴人內
    心恐懼之程度、二人前均無刑事犯罪紀錄之素行，此有臺灣
    高等法院被告前案紀錄表二份存卷足佐，乙○○自承經營卡
    拉OK店、與母親同住，育有一子；丙○○陳稱從事臨時工工
    作，與妻同住，育有三子之家庭、經濟狀況等一切情狀，分
    別量處如原判決主文所示之刑，並就併科罰金刑部分，依刑
    法第四十二條第三項前段之規定，諭知易服勞役之折算標準
    ，另就乙○○所犯二罪，定其應執行之刑，以示懲儆。另以
    沒收為從刑之一種，應隨主刑宣告。又共同正犯因相互間利
    用他方之行為，以遂行其犯意之實現，本於責任共同之原則
    ，共同正犯應對所參與犯罪之全部事實負責，有關從刑之沒
    收部分，亦應於其本身所處主刑之後，併為沒收之諭知。本
    件扣案制式半自動手槍一支（槍枝管制編號：000000
    0000，含彈匣一個），依槍砲彈藥刀械管制條例之規定
    ，係違禁物，不問屬於犯人與否，應依刑法第三十八條第一
    項第一款規定，就被告二人所犯之槍砲彈藥刀械管制條例第
    七條第四項之罪予以宣告沒收。至於另扣獲非制式子彈一顆
    ，業因囑託內政部警政署刑事警察局鑑驗，經鑑驗試射擊發
    而僅餘彈殼，已失去子彈之功能而不具有殺傷力，又在現場
    查獲之制式子彈彈殼一個，亦失卻子彈性質，非屬違禁物，
    皆不諭知沒收。核其認事用法均無不合，量刑亦屬適當。乙○○上訴意旨指摘原判決應論以一罪而非二罪，顯然誤會其
    寄藏槍彈之行為與嗣後持槍彈恐嚇，係屬各別犯意，行為互
    異，自應論以二罪而不能論以想像競合犯之裁判上一罪；又
    其所犯寄藏手槍罪之法定本刑為五年以上有期徒刑，併科新
    臺幣一千萬元以下罰金；恐嚇危害安全罪之法定本刑為二年
    以下有期徒刑、拘役或三百元以下罰金。原判決所量處之刑
    均採低度刑，自非量刑過重。丙○○上訴意旨仍執陳詞，否
    認犯罪，任意指摘原判決不當，均無理由，應予駁回。
五、據上論斷，應依刑事訴訟法第三百六十八條，判決如主文。
本案經檢察官謝錫和到庭執行職務。
中    華    民    國    99    年    9     月    8     日
                  刑事第二庭    審判長法  官  葉居正
                                      法  官  洪碧雀
                                      法  官  陳春長
以上正本證明與原本無異。
被告乙○○犯恐嚇罪部分不得上訴。
其餘部分如不服本判決應於收受送達後10日內向本院提出上訴書
狀，其未敘述上訴理由者，並得於提起上訴後10日內向本院補提
理由書（均須按他造當事人之人數附繕本）「切勿逕送上級法院
」。
                                      書記官  尤乃玉
中    華    民    國    99    年    9     月    8     日
附錄本案論罪科刑法條全文
槍砲彈藥刀械管制條例第7條
未經許可，製造、販賣或運輸火砲、肩射武器、機關槍、衝鋒槍
、卡柄槍、自動步槍、普通步槍、馬槍、手槍或各類砲彈、炸彈
、爆裂物者，處死刑、無期徒刑或7年以上有期徒刑；處徒刑者
，併科新台幣3千萬元以下罰金。
未經許可，轉讓、出租或出借前項所列槍砲、彈藥者，處無期徒
刑或5年以上有期徒刑，併科新台幣1千萬元以下罰金。
意圖供自己或他人犯罪之用，而犯前二項之罪者，處死刑或無期
徒刑；處徒刑者，併科新台幣5千萬元以下罰金。
未經許可，持有、寄藏或意圖販賣而陳列第1項所列槍砲、彈藥
者，處5年以上有期徒刑，併科新台幣1千萬元以下罰金。
第1項至第3項之未遂犯罰之。
槍砲彈藥刀械管制條例第12條
未經許可，製造、販賣或運輸子彈者，處1年以上7年以下有期徒
刑，併科新台幣 500 萬元以下罰金。
未經許可，轉讓、出租或出借子彈者，處6月以上5年以下有期徒
刑，併科新台幣 300 萬元以下罰金。
意圖供自己或他人犯罪之用，而犯前二項之罪者，處3年以上10
年以下有期徒刑，併科新台幣 700 萬元以下罰金。
未經許可，持有、寄藏或意圖販賣而陳列子彈者，處5年以下有
期徒刑，併科新台幣 300 萬元以下罰金。
第 1 項至第 3 項之未遂犯罰之。
刑法第305條
以加害生命、身體、自由、名譽、財產之事，恐嚇他人致生危害
於安全者，處 2 年以下有期徒刑、拘役或 3 百元以下罰金。

司法院資訊處製作；財團法人民間司法改革基金會備份。
